【裁判字號】    90,易,3358
【裁判日期】    901115
【裁判案由】    業務侵占
【裁判全文】
臺灣高雄地方法院刑事判決                          九十年度易字第三三五八號
    公  訴  人  臺灣高雄地方法院檢察署檢察官
    被      告  甲○○
右列被告因業務侵占案件，經檢察官提起公訴（九十年度偵字第一三一二三號），本
院判決如左：
    主  文
甲○○連續意圖為自己不法之所有，而侵占對於業務上所持有之物，處有期徒刑壹年
壹月。緩刑貳年。
    事  實
一、甲○○自民國八十七年六月十一日起，在旭泉企業有限公司（以下簡稱旭泉公司
    ）擔任業務員，負責銷售、送貨、收取貨款等職務，竟意圖為自己不法之所有，
    基於概括之犯意，自八十八年七月十七日起至八十九年十月三十一日止，向客戶
    收取貨款新台幣（以下同）四百四十二萬二千一百六十三元後，拒不繳還公司，
    將業務上持有之貨款予以侵吞入己。
二、案經旭泉公司訴請臺灣高雄地方法院檢察署檢察官偵查起訴。
    理  由
一、訊據被告甲○○矢口否認有何上開犯行，辯稱伊沒有侵占四百多萬元之款項，告
    訴人指訴之款項中有一百餘萬元係遺失的貨款，應予扣除，另外公司的帳目也不
    清楚，伊並沒有挪用那麼多，只有挪用一小部分的貨款云云。惟查上開事實業據
    告訴人旭泉公司代理人乙○○指訴綦詳，並有被告親筆書寫之切結書一紙、及經
    被告簽名確認之收款明細表十八紙在卷可稽，且附卷之收款明細表係經被告逐筆
    確認，並已扣除被告遺失之款項，及被告有疑議之貨款等情，亦據告訴人代理人
    乙○○到庭陳述綦詳，是被告事後空言否認，顯係卸責之辭，不足採信。被告罪
    證明確，犯行堪以認定。
二、核被告所為係犯刑法第三百三十六條第二項之業務侵占罪。核被告所為數行為，
    時間緊接，所犯罪名相同，顯係出於概括之犯意為之，為連續犯，爰依刑法第五
    十六條之規定以一罪論，並加重其刑。爰審酌被告犯後否認部分犯行，侵占之數
    額達四百四十二萬餘元，不在少數，然已與告訴人公司成立分期清償之和解條件
    ，此有和解書一紙在卷等一切情狀，量處如主文所示之刑。又被告前未曾受有期
    徒刑以上刑之宣告，因一時失慮，偶罹刑典，事後已深具悔意，經此刑之宣告後
    ，應知警惕而無再犯之虞，本院因認暫不執行其刑為當，予以宣告緩刑，用啟自
    新。
據上論斷，應依刑事訴訟法第二百九十九條第一項前段、刑法第五十六條、第三百三
十六條第二項、第七十四條第一款、罰金罰鍰提高標準條例第一條前段，判決如主文
。
中      華      民      國    九十      年     十一     月     十五     日
                                  臺灣高雄地方法院刑事第三庭
                                      法  官  李  淑  惠
右正本證明與原本無異。
如不服本判決，應於判決送達後十日內，向本院提出上訴狀。
                                      書記官  馮  欽  鳳
中      華      民      國    九十      年     十一     月     十五     日
中華民國刑法第三百三十六條
 (公務公益侵占罪、業務侵占罪)
對於公務上或因公益所持有之物，犯前條第一項之罪者，處一年以上七年
以下有期徒刑，得併科五千元以下罰金。
對於業務上所持有之物，犯前條第一項之罪者，處六月以上五年以下有期
徒刑，得併科三千元以下罰金。
前二項之未遂犯罰之。


司法院資訊處製作；財團法人民間司法改革基金會備份。
